Inventaris van het archief van de Vereniging Gamma: Externe Betrekkingen en Maatschappelijk Werk (Serie Geel), (1947) 1979-1989
Nationaal Archief, Den Haag
- Welzijnsplanning en Programmering
  - Decentralisatie-beleid
    - Decentralisatie Welzijnsbeleid algemeen (1979/1983), 294
      Stg. Kontakt, Onderzoeksverslag Beleidsvoorbereiding welzijnsplanning (1981)
      Ver. voor Bestuurskunde, studiedag Decentralisatie en afstemming van beleid, 26/11/82
      Stg. Kontakt, Studiedag Welzijn in een gedecentraliseerd bestel, 25/5/83
      CNV-brochure (1979)
    - Onderzoek naar de betekenis van het decentralisatiebeleid van de overheid voor het specifieke welzijnswerk door de Vrije Universiteit te Amsterdam (1977/1979), 129
      deelrapporten
      eindrapport
    - Convenant Ministerie CRM/Gemeentebestuur Rotterdam inzake een gedecentraliseerde welzijnsbeleid in Rotterdam 21/10/75 en verdere correspondentie, 294
    - Nieuw subsidiesysteem voor landelijke identiteitsorganisaties voor JJW incl. Effectiviteitesonderzoek (1975 ev.), 27
    - Diskussienota De Samenhang tussen landelijk, provinciaal en gemeentelijk beleid op het terrein van SCW (nota Steunfunkties) 1978, 27
      voor vervolg zie dossier: Regeling van het Landelijk Sociaal-Cultureel Werk (zgn. Rijksplan en -programma scw) (v.a. 1980) zie ook RIJKSOVERHEID/FINANCIERING - Ministerie CRM; Ontwerp AMvB Sociaal-Cultureel werk van april 1978 zie ook 094.41/ONTWIKKELING STEUNFUNKTIES - Meningsvorming binnen Gamma over de Steunfunkties resp. de CRM-nota Samenhang, april 1978/1979
    - Voorlichtingsproducties van CRM/WVC over het Decentralisatiebeleid betr. 'Zeg nou zelf' 1978/1980 en 'Dichterbij' 1981/1983, 1978/1980 en 1981/1983; 140
      uitgave van Dichterbij gestopt in 1983 ivm intrekking Kaderwet Specifiek Welzijn
    - Decentralisatie Maatschappelijke Dienstverlening, corresp. v.a. 1980, 185
      zie ook rubriek FINANCIERING WELZIJNSWERK - Rijksbijdrageregeling Maatschappelijke Dienstverlening Fase I resp. Fase II v.a.1982
    - Regeling van het Landelijk Sociaal-Cultureel Werk, ingaande 15/8/83 (corresp. v.a. 1980), ---
      zie ook rubriek FINANCIERING WELZIJNSWERK -Ontwikkeling v.a. Rijkssubsidieregeling voor het landelijk SCW (v.a. 1980)
    - (Ontwerp) Rijksplannen Sociaal-Cultureel Werk, v.a. 1980, ---
      opgevolgd door (ontwerp) rijksplannen welzijnswet, v.a. 1987
    - (Ontwerp) Rijksplannen Sociaal-Cultureel Werk, v.a. 1983/1986, ---
    - (Ontwerp) Rijksplannen Welzijnswet v.a. 1987, ---
    - Overige Rijksplannen- en -Programma's (v.a. 1982), ---
      zie ook KULTURELE EN ETNISCHE MINDERHEDEN -(Ontwerp) Rijksprogramma's Welzijn Minderheden v.a. 1984 zie ook VWI - (Ontwerp) Rijksplannen Vormingswerk in Internaatsverband v.a.1984
- Rijksoverheid Welzijnsplanning en Programmering
  - Ministerie van Cultuur, Recreatie en Maatschappelijke
    - Gestruktureerd Overleg met Landelijke- en Koepelorganisaties op het terrein van SCW algemeen (v.a. augustus 1976), 59
      zie voor voorgaande stukken Bijsturingscommissie Rijkssubsidieregeling JJW en SO zie ook rijksbijdrageregeling SCA
    - Gestruktureerd Overleg met Landelijke- en Koepelorganisaties op het terrein van SCW (incl. voorbereiding in RCW-verband) v.a. juni 1978, 226
      zie ook rijksbijdrageregeling SCA
    - vervolgdossier v.a. november 1978, 226
    - vervolgdossier v.a. januari 1979, 228
    - vervolgdossier v.a. maart 1979, 228
    - vervolgdossier v.a. juni 1979, 228
    - vervolgdossier v.a. september 1979, 227
    - vervolgdossier v.a. oktober 1979, 227
    - vervolgdossier v.a. november 1979, 227
    - vervolgdossier v.a. december 1979, 229
    - vervolgdossier v.a. april 1980, 229
    - vervolgdossier v.a. mei 1980, 229
    - vervolgdossier v.a. augustus 1980, 230
    - vervolg-dossier v.a. september 1980, 230
      Werkgroep ter nadere invulling/precisering van het CRMaandeel in het STOS-beleid in het kader van gestruktureerd Overleg (v.a. april 1980)zie EDUCATIE/VOLWASSENENEDUCATIE - Overheidsbeleid betr. Volwasseneneducatie (overige onderwerpen) Gestruktureerd overleg met Landelijke- en Koepelorganisaties op het terrein van SCW (incl. voorbereiding in RCW-verband)
    - vervolg-dossier v.a. januari 1981, januari 1980; 231
    - vervolg-dossier v.a. maart 1981, 231
    - vervolg-dossier v.a. mei 1981, 231
    - vervolg-dossier v.a. augustus 1981, 232
      Werkgroep Pré-Advies over Raamnota Jeugdbeleid en Nota Agressief Gedrag van Jeugdigen i.h.k. van het Gestruktureerd Overleg (v.a. sept. 1981)zie jjw - Nota Agressief gedrag van Jeugdigen: signalen uit het Sociaal Cultureel Werk, juni 1980 Gestruktureerd overleg met Landelijke- en Koepelorganisaties op het terrein van SCW (incl. voorbereiding in RCW-verband)
    - vervolg-dossier v.a. okt. 1981, 232
    - vervolg-dossier v.a. januari 1982, 232
      Gestruktureerd overleg met Landelijke- en Koepelorganisaties op het terrein van SCW (incl. voorbereiding in RCW-verband)
    - vervolg-dossier v.a. april 1982, 10
    - vervolg-dossier v.a. juni 1982, 10
    - vervolg-dossier v.a. augustus 1982, 10
    - vervolg-dossier v.a. v.a. oktober 1982, 47
    - vervolg-dossier v.a. december 1982, 47
    - vervolg-dossier v.a. januari 1983, 47
    - vervolg-dossier v.a. juli 1983, 262
    - vervolg-dossier v.a. november 1983, 262
    - vervolg-dossier v.a. juni t/m aug. 1984, 262
      zie ook Ombuigingen 1985 en 1986 (054.12) en Herstrukturering Landelijke Organisaties (254.3)
    - vervolg-dossier v.a. december 1984, december 1884; 60
    - vervolg-dossier v.a. juni 1985 en oktober 1985, 60
    - vervolg-dossier v.a. december 1985, vervolg-dossier v.a. april 1986; 60
    - vervolg-dossier v.a. sept. t/m aug. 1987, 59
  - Provinciale Welzijnsplanning en Programmering
    - Provinciale Welzijnsplanning (v.a. 1981), 151
      Paper J. Soons "De provinciale planning van SKW" mei 1981
      HRWB-signalement Provinciaal welzijnsbeleid tussen de regels
      Last: overzicht provinciale plannen en programma's (juni 1983)
      diverse provinciale plannen en programma's (per provincie geordend)
    - Instrukties, publikaties, handreikingen enz. van de VNG v.a. 1976, 150
      brochure Dichter bij u, oefening in decentralisatie, okt. 1976
      nota Lokaal Bestuur en Welzijn, febr. 1975
      brochure Van Plan en Welzijn, juni 1978 + aanvullende info 20/3/80 + Gamma-kommentaar + NFJJ kanttekeningen en alternatieven
      Financiele aspecten van de decentralisatie
      informatie vanwege de VNG aan haar leden over recente ontwikkelingen op het terrein v.d. decentralisatie v.h. welzijnsbeleid
      brochure Gemeentelijke Planprocedures (1982)
    - Instrukties, publikaties, handreikingen enz. van ROA's, POO's, PJR's etc. van de NRMW v.a. 1974, 150
      Poo Noord-Holland, Vragen rond Vragen, handreiking tbv inventarisaties voor gemeentelijke welzijnsplannen okt. 1979
      Poo Gelderland, Gemeentelijke welzijnsplanning op grond van de RBR-SCA, overzicht van de stand van zaken in de Gelderse gemeenten op 1.1.81
      ICP notitie Kategoriale aandacht voor jeugdigen binnen de gemeentelijke welzijnsplanning jan.1981
      Gemeentelijk welzijnsbeleid, een aarzelend begin, dec.1979, brochure van de Cie. tot samenwerking op maatsch. terrein Gelderland
      Stg. Kontakt, brochure Welzijnsplanning, het kan nog (beter) sept. 82
      ODP studiedag 25/5/83, Welzijn in een gedecentraliseerd bestel
      31/5/77 NRMW bijeenkomst over ondersteuning lokale en regionale planning
      31/3/78 NRMW bijeenkomst over lokale en regionale planning
      NRMW-nota Aanzetten tot welzijnsplanning, een inventarisatie in 10 gemeenten tussen 10 000 en 25 000 inwoners
      NRMW nota Opbouwwerk en Gemeentelijke planning 1979
      NRMW rapport Kennis van Macht, onderzoeksverslag naar belemmering van de machtsuitoefening van bevolkingsgroepen in de planning van de volwasseneneducatie, dec. 1981
    - Instrukties, publikaties, handreikingen enz. van overige organisaties, v.a. 1976, 151
      richtlijnen voor de daadwerkelijke opstelling v.e. verordening
      SSWU, Hulpmiddel bij het opstellen van een welzijnsplan
      NIMO-projekt Opbouwwerk in lokale welzijnsplanning
      LBPV De verleiding van de planning, voorwaarden voor planning en coördinatie op scw en educ. gebied
      NFJJ-publikatie Het vierjarenplan en het jaarprogramma
      Teleac kursus welzijnsplanning
      CNV, model enquete formulier v.e. burgerlijke gemeente ivm inventarisatie sc welzijnsplan, april 1980
      BNVU/NCVO diskussiedag Planning, wat doen wij ertoe? 29.4.78 (Vrijwilligers en Planning)
      NSF brochure Welzijnsplanning en Sport
      aktiviteiten van Stg. de Bierkaai (1978/1981)
      Kees van Eijck, Onderzoek Decentralisatie van de Gezinsverzorging
      GEON projekt Welzijnscontactnetwerk
      studiedag Openbare Bibliotheek en Lokale welzijnsplanning (NBLC), 13/5/82
      Plattelandsvrouwen, Onderzoek naar gemeentelijke planninf en subsidiering vd aktiviteiten van de afdelingen vd NBP
      Provincie Limburg, studiedag Strukturele problemen in het Zuid-Limburgse welzijnswerk, 10.3.82
      WKN kursus Kindercentra en Welzijnsplanning (1981)
      BSCR Beverwijk, studiedag Loopt welzijn volgens plan?, 19.1.83
      Paradiso-congres Welzijn in de Grote stad 24/10/83, een herbezinning op het groot-stedelijk welzijnsbeleid
    - AMSTERDAM, planperiode 1978/1981, 1982/1985 en 1985/1988, 233
    - ALMELO, planperiode 1979/1981 en 1982/1985, 1978/1981 en 1982/1985; 233
      zgn. SOP-proefgebied (Stuurgroep Ontwikkelings Projekten, zie klass. 333.3)zie ook Werkontwikkeling/welzijnsplanning -Projekt Lange Termijnplanning Almelo 1977/1981
    - ALKMAAR, periode 1975-1982, 188
    - ALKMAAR, periode 1984-1988 incl. subsidiering van het werk en juridische advisering pl. werk, 188
    - ARNHEM, planperiode 1979/1981, 143
      zgn. SOP-proefgebied (Stuurgroep Ontwikkelings Projekten, zie klass. 333.3)
    - CAPELLE a.d. IJSSEL, corresp. 1976/1977, 48
    - LEIDEN, corresp. 1976/1980, 48
    - NIJMEGEN, planperiode 1978/1982 en 1983/1986, 143
      zie ook LEDEN VAN GAMMA/NSBK - reorganisatie en 094.221 - Nijmegen, herstrukturering NSBK, RMO en SBW tot één stedelijke organisatie
    - Stadsgewest Oostelijk Mijngebied (incl. Brunssum) planperiode 1982-1985, 239
    - Overige Gemeenten A, correspondentie 1976/1981 (incl. planperiode 1979/1981), 1976/1981, 1979/1981; 89
    - Overige Gemeenten B/Z, correspondentie 1976/1981 (incl. planperiode 1979/1981), 1976/1981, 1979/1981; 89
      zie voor ROTTERDAM v.a. 1971 rubriek 27
    - Overige Gemeenten A/Q, planperiode 1982/1985 (incidenteel 1986/89), 1982/1985, 1986/89; 239
    - Overige Gemeenten R/Z, planperiode 1982/1985, 139
- Welzijnsbeleid van de Overheid
  - Provinciaal Overheid
    zie voor provinciale subsidieregelingen rubriek 342.1 zie voor provinciale welzijnsplanning en programmering rubriek 352.1 zie voor financiele verhouding rijk/provincie rubriek 341.2
    - Beleid m.b.t. de Steunfunkties (v.a. 1979), 181
    - Welzijnsbeleid (overige onderwerpen) v.a. 1971, 181
      zie voor gemeentelijke subsidieverordeningen rubriek 343.1 zie voor gemeentelijke welzijnsplanning en programmering rubriek 353.1 zie voor financiele verhouding rijk/gemeenten rubriek 341.2
  - Gemeentelijke Overheid
    - Landelijk Contact Orgaan voor het Gemeentelijk Sociaal-Cultureel Beleid LCSC, 182
      overlegorgaan van gemeentelijke welzijnsambtenaren
      aktiviteiten 1980/1983
      sept./okt. conferentie gedecentraliseerd welzijnsbeleid in de praktijk
      okt. 1981 conferentie over scw in een gedecentraliseerd beleid "Werk in Uitvoering"
      okt. 1982 lezing over de centen en om het werk tbv gelijknamige LCSC-conferentie
      okt.1983 conferentie Jeugdbeleid, anders bekeken
      aktiviteiten 1984/1988
      nov. 1984 Conferentie Kaderloos, maar niet stuurloos
      nov. 1985 Conferentie Onder de Welzijnsgrens
      sep. 1986 Themadag LCSC voor nieuwe raadsleden
      okt. 1986 Werkconferentie Tussen regels en uitvoering (gemeentelijke beleidsvoering in ontwikkeling)
      okt. 1986 Themadag Distrikt West Het Gemeentelijk scw in de praktijk (niet doorgegaan)
      nov. 1987 Werkconferentie Snoeien of Groeien? (herorientatie in gemeentelijk denken en handelen)
    - Gemeentelijk welzijnsbeleid algemeen (v.a. 1975), 293
      commissie ex art 61 en 62 vd Gemeentelijk
      Iva-onderzoek Gemeentelijke Sociale Diensten (1978)
      vervolgprojekt onderzoek funktioneren g.s.d.'s: aktie-onderzoek om te komen tot een betere hulpverlening
      Een onderzoek naar de mogelijkheden van wijkraden om belangen van bewoners beter te behartigen (1979)
      Verplichting voor Gemeenten om overleg te voeren met bv wijkraden
      notitie Hoe behandelen gemeenten de sport? (1982)
    - Gemeente Dordrecht, Welzijnsbeleid v.a. 1975, 182
      zie voor projektgroep Buurthuis- en Opbouwwerk betr, huidig en toekomstig funktioneren van het scw 1987/88 rubriek 095.14 OPBOUWWERK
    - Gemeenten A/G, welzijnsbeleid overige onderwerpen, 291
    - Gemeenten H/Z, welzijnsbeleid overige onderwerpen, 291
      zie afzonderlijk blad voor Gemeente Rotterdam
    - Gemeente Rotterdam Interim subsidieregeling en reorganisatie-nota Jeugdzaken en Vormingswerk (behandeling 1972), 73
      zie ook LEDEN VAN GAMMA/CENTRALE ORGANEN - ROTTERDAM ALGEMEEN voor (projekt) Reorganisatie WBC Rotterdam v.a. 1971
    - Gemeente Rotterdam Voorstellen m.b.t. Organisatie van het Wijk-, Buurt- en Clubhuiswerk (v.a. april 1972), 73
    - Gemeente Rotterdam Organisatie van het Welzijnsbeleid (febr. 1974), 73
    - Gemeente Rotterdam Organisatie Welzijnsbeleid (sept. 1975 ev.), 122
    - Gemeente Rotterdam Aktiviteiten t.a.v. het welzijnsbeleid van het gemeentebestuur door het Breed Komité Welzijnswerk incl. Achtergrondenclub, v.a. sept. 1975/1977, 74
    - Gemeente Rotterdam Aktiviteiten t.a.v. het gemeentelijk welzijnsbeleid door de Achtergrondclub Breed Komite Welzijn Rotterdam 1978, 74
    - Gemeente Rotterdam Organisatie Welzijnsbeleid (1977 t/m 1979), 122
    - Gemeente Rotterdam Organisatie Welzijnsbeleid 1980 t/m 1982, 122
    - Gemeente Rotterdam Organisatie Welzijnsbeleid 1983-1986, 291
      w.i. ook Inventarisatie van aktiviteiten van Rotterdamse cbw's 1983 n.a.v. SWP 1983-1986
- Diverse niet geordende stukken.
  Zie Gamma Blauwe serie, toegang 2.19.094 inv.nr. 439-455